【裁判字號】    95,上易,1454
【裁判日期】    951206
【裁判案由】    加重竊盜
【裁判全文】
臺灣高等法院臺中分院刑事判決        95年度上易字第1454號
上  訴  人
即  被  告  乙○○
上列上訴人因加重竊盜案件，不服臺灣臺中地方法院95年度易字
第1413號中華民國95年9月28日第一審判決 （起訴案號：臺灣臺
中地方法院檢察署95年度速偵字第2031號），提起上訴，本院判
決如下：
    主  文
上訴駁回。
    事  實及理  由
一、本案經本院審理結果，認第一審判決認事用法及量刑均無不
    當，應予維持，並引第一審判決書記載之事實、證據及理由
    。（如附件）
二、被告提起上訴略以：伊從事撿拾廢棄物、廢鐵維生，請求從
    輕量刑等語。
三、本院查：
  (一)按被告所犯刑法第三百二十一條第一項第三款之法定刑為六
    月以上、五年以下有期徒刑之罪，原審以被告構成累犯，依
    法加重其刑後，審酌被告已有竊盜、賭博、酒醉駕車之公共
    危險及詐欺的刑事前案紀錄，有臺灣高等法院被告前案紀錄
    表及臺灣臺中地方法院檢察署刑案資料查註紀錄表附卷可稽
    ，堪認其品行不佳，並斟酌其犯罪動機在於行竊銅製品、鐵
    管變賣圖利，惟所竊得之銅製品、鐵管價值並非甚鉅，犯罪
    動機單純，雖攜帶兇器行竊財物，惟並未以之傷害他人，犯
    罪手段尚稱平和，被害人所受之損害非鉅及被告犯後坦承犯
    行之態度等一切情狀，量處有期徒刑七月，已是在量刑可能
    範圍內，為最低度之量處。
  (二)案發現場固係空戶，但附近仍有人家等情，已據證人甲○○
    於本院審理時證述明確，參酌警卷附職務報告書所示，本件
    查獲警員徐俊榮、吳昆典係接獲值班通報台通報後前往現場
    ，因而查獲被告，足見被告之行為引起當地社區不安而經人
    報案查獲；另被告有竊盜、賭博、酒醉駕車之公共危險及詐
    欺等前科，均經執行完畢，對法律應有相當程度之認識，審
    酌上情，尚難認其犯行有顯可憫恕之原因，亦無從減輕其刑
    。
四、原審因而適用刑事訴訟法第二百九十九條第一項前段，刑法
    第二條第一項前段、第三百二十一條第一項第三款、（修正
    前）第四十七條、（修正前）第三十八條第一項第二款等規
    定，並審酌前開事項，判處被告有期徒刑七月，其認事用法
    核無違誤，量刑亦屬允當，本件上訴為無理由，應予駁回。
五、據上論斷，應依刑事訴訟法第三百七十三條、第三百六十八
    條，判決如主文。
本案經檢察官丙○○到庭執行職務。
中    華    民    國    95    年    12   月     6     日
            刑事第四庭  審判長法  官  洪  耀  宗
                              法  官  江  德  千
                              法  官  劉  登  俊
上列正本證明與原本無異。
不得上訴。
                              書記官  粘  銘  環
中    華    民    國    95    年    12   月    7      日
                                                      Ａ
附件
臺灣臺中地方法院刑事判決              95年度易字第1413號
公  訴  人  臺灣臺中地方法院檢察署檢察官
被      告  乙○○  男  45歲（民國○○年○月○○日生）
                    身分證統一編號：Ｚ000000000號
                    住臺中市○區○○街34號
                    居臺中市○○區○○路56巷2號
上列被告因加重竊盜案件，經檢察官聲請簡易判決處刑（95年度
速偵字第2031號），本院臺中簡易庭認為不得以簡易判決處刑（
95年度中簡字第1345號），移送本院刑事庭適用通常程序審理，
被告於準備程序中就被訴事實為有罪之陳述，受命法官於聽取當
事人之意見後，本院合議庭裁定改以簡式審判程序審理，判決如
下：
    主    文
乙○○攜帶兇器竊盜，累犯，處有期徒刑柒月。扣案之鐵撬壹支
沒收。
    犯罪事實
一、乙○○曾於民國九十四年間，因詐欺案件，經本院於九十四
    年一月三十一日，以九十四年度簡字第三號判處有期徒刑四
    月，如易科罰金，以三百元折算一日確定，甫於九十四年四
    月十五日縮刑期滿執行完畢。詎乙○○猶不知悛悔警惕，復
    意圖為自己不法之所有，於九十五年五月二十日上午九時四
    十五分許，攜帶其所有客觀足供兇器使用之鐵撬一支，至臺
    中縣太平市○○路○段四Ｏ五巷十六號（係軍方管理之預立
    二村，目前無人居住，聲請簡易判決處刑書誤載為頂立二村
    ），持上開鐵撬拆下屋內的銅製品二個、鐵管二支（價值約
    新臺幣五百元）而竊取之（毀損部分未據告訴），得手後因
    民眾報警，而為警方當場查獲，並扣得乙○○所有供行竊上
    開銅製品、鐵管所用之鐵撬一支，因而查悉上情。
二、案經臺中縣警察局霧峰分局報告臺灣臺中地方法院檢察署檢
    察官聲請簡易判決處刑，本院臺中簡易庭認為不宜以簡易判
    決處刑，移送本院刑事庭適用通常程序審判。
    理    由
一、上開事實，迭據被告乙○○於警詢、檢察官偵查及本院審理
    時坦承不諱，核與證人即聯合後勤司令部第五地區支援指揮
    部四二運輸兵群汽一營保管人甲○○於警詢時指述情節相符
    。此外，並有甲○○領回銅製品、鐵管所簽具之贓物認領保
    管單一張、刑案現場測繪圖一張、現場照片八張在卷足憑及
    被告所有供行竊上開銅製品、鐵管所用之鐵撬一支扣案可資
    佐證，本案事證明確，被告犯行洵堪認定。
二、被告乙○○行為後，刑法業於民國九十四年一月七日修正，
    同年二月二日公布，於九十五年七月一日施行，其中新法修
    正第二條、第四十七條、第三十八條規定。按行為後法律有
    變更者，適用行為時之法律，但行為後之法律有利於行為人
    者，適用最有利於行為人之法律，現行刑法第二條第一項訂
    有明文。此條規定乃與刑法第一條罪刑法定主義契合，而貫
    徹法律禁止溯及既往原則，係規範行為後法律變更所生新舊
    法律比較適用之準據法，是刑法第二條本身雖經修正，但刑
    法第二條既屬適用法律之準據法，本身尚無比較新舊法之問
    題，應一律適用裁判時之現行刑法第二條規定，以決定適用
    之刑罰法律，先予辨明。又以本次刑法修正之比較新舊法，
    應就罪刑有關之共犯、未遂犯、想像競合犯、牽連犯、連續
    犯、結合犯，以及累犯加重、自首減輕暨其他法定加減原因
    （如身分加減）與加減例等一切情形，綜其全部罪刑之結果
    而為比較，最高法院九十五年五月二十三日著有九十五年度
    第八次刑庭會議決議可資參照。經查：
    (一)刑法第四十七條規定，於九十四年一月七日修正、九十五
      年七月一日施行前之規定為：「受有期徒刑之執行完畢，
      或受無期徒刑或有期徒刑一部之執行而赦免後，五年以內
      再犯有期徒刑以上之罪者，為累犯，加重本刑至二分之一
      」；修正施行後之同法第四十七條第一項規定則為「受徒
      刑之執行完畢，或一部之執行而赦免後，五年以內故意再
      犯有期徒刑以上之罪者，為累犯，加重本刑至二分之一」
      。被告前於九十四年間，因詐欺案件，經本院於九十四年
      一月三十一日，以九十四年度簡字第三號判處有期徒刑四
      月，如易科罰金，以三百元折算一日確定，甫於九十四年
      四月十五日縮刑期滿執行完畢，此有臺灣高等法院被告前
      案紀錄表及臺灣臺中地方法院檢察署刑案資料查註紀錄表
      附卷可稽，被告於五年以內再故意犯本件有期徒刑以上之
      罪，不論依修正前之刑法第四十七條或修正後之刑法第四
      十七條第一項之規定，均構成累犯，對被告而言，並無有
      利或不利之情形，即應逕依修正前之刑法第四十七條規定
      ，論以累犯，並加重其刑。綜合上述條文修正前、後之比
      較，揆諸前揭最高法院決議及修正後刑法第二條第一項前
      段、後段規定之「從舊、從輕」原則，被告自應適用其行
      為時之法律，即修正前刑法之相關規定予以論處。
    (二)按沒收為從刑之一種，且與主刑有其從屬關係。如行為後
      ，法律有所變更，但主刑之法定最高度及最低度刑，與修
      正前之舊法完全相同，或僅沒收之從刑規定有所更易，主
      刑未修正時，則沒收部分，固不生比較問題；倘若主刑及
      從刑均已加以修以，經依修正後刑法第二條第一項前段規
      定，就主刑比較結果，應適用行為時之舊法時，依從刑附
      屬於主刑之原則，自不得就新舊法予以割裂適用，依一律
      適用行為時之舊法。九十四年二月二日修正公布，於九十
      五年七月一日施行之刑法第三十八條將第三項條文文字：
      「犯人」修正為「犯罪行為人」。而被告上開主刑經綜合
      比較刑法新舊法之結果，適用行為時之舊法，揆諸上開說
      明，從刑部分亦應適用上開行為時之舊法規定，不得割裂
      適用，附此說明。
三、扣案之鐵撬為金屬製品，質硬而形尖，客觀上足以危害他人
    生命、身體之安全，自屬兇器。被告乙○○持上開鐵撬行竊
    銅製品、鐵管，核其所為，係犯刑法第三百二十一條第一項
    第三款之攜帶兇器竊盜罪。被告曾於九十四年間，因詐欺案
    件，經本院於九十四年一月三十一日，以九十四年度簡字第
    三號判處有期徒刑四月，如易科罰金，以三百元折算一日確
    定，甫於九十四年四月十五日縮刑期滿執行完畢等情，有臺
    灣高等法院被告前案紀錄表及臺灣臺中地方法院檢察署刑案
    資料查註紀錄表附卷可稽，被告前受有期徒刑執行完畢，五
    年以內再犯本件有期徒刑以上之罪，為累犯，依刑法第四十
    七條規定加重其刑。爰審酌被告已有竊盜、賭博、酒醉駕車
    之公共危險及詐欺的刑事前案紀錄，有臺灣高等法院被告前
    案紀錄表及臺灣臺中地方法院檢察署刑案資料查註紀錄表附
    卷可稽，堪認其品行不佳，並斟酌其犯罪動機在於行竊銅製
    品、鐵管變賣圖利，惟所竊得之銅製品、鐵管價值並非甚鉅
    ，犯罪動機單純，雖攜帶兇器行竊財物，惟並未以之傷害他
    人，犯罪手段尚稱平和，被害人所受之損害非鉅及被告犯後
    坦承犯行之態度等一切情狀，量處如主文所示之刑，以示懲
    儆。扣案之鐵撬一支，為被告所有供行竊上開銅製品、鐵管
    所用之物，業據被告供陳在卷，爰依刑法第三十八條第一項
    第二款規定宣告沒收。
據上論斷，應依刑事訴訟法第四百五十二條、第二百七十三條之
一第一項、第二百九十九條第一項前段，刑法第二條第一項前段
、第三百二十一條第一項第三款、（修正前）第四十七條、（修
正前）第三十八條第一項第二款，判決如主文。
中    華    民    國    95    年    9     月    28    日
                        刑事第九庭  法  官  陳  得  利
上正本證明與原本無異。
如不服本判決，應於送達後十日內向本院提出上訴狀（須附繕本
），上訴於臺灣高等法院臺中分院。
                                    書記官  鐘  麗  芳
中    華    民    國    95    年    9     月    28    日
附錄本案論罪科刑法條全文：
刑法第三百二十一條
犯竊盜罪而有左列情形之一者，處六月以上、五年以下有期徒刑
：
一、於夜間侵入住宅或有人居住之建築物、船艦或隱匿其內而犯
    之者。
二、毀越門扇、牆垣或其他安全設備而犯之者。
三、攜帶兇器而犯之者。
四、結夥三人以上而犯之者。
五、乘火災、水災或其他災害之際而犯之者。
六、在車站或埠頭而犯之者。
前項之未遂犯罰之。


司法院資訊處製作；財團法人民間司法改革基金會備份。
